臺灣臺北地方法院民事裁定
111年度北簡聲字第243號
聲  請  人  顏憶慈  


相  對  人  張淑慧  
            張文君  
            張淑貞  
            張淑卿  
            張淑華  


上列當事人間停止執行事件，本院裁定如下：
    主    文
聲請人供擔保新臺幣貳拾壹萬元後，臺灣臺北地方法院一一一年
度司執字第一二六三○五號給付票款之強制執行程序，於本院一
一一年度北簡字第一五一○五號確認本票債權不存在事件裁判確
定或和解、調解、撤回前，應暫予停止。
    理    由
一、按發票人主張本票債權不存在而提起確認之訴，係於本票裁
    定送達20日後起訴或因偽造、變造以外事由請求確認債權不
    存在者，法院依發票人聲請，得許其提供相當並確實之擔保
    ，停止強制執行。此觀非訟事件法第195條第3項規定自明。
    又法院因必要情形或依聲請定相當並確實之擔保，為停止強
    制執行之裁定者，該擔保金額之多寡應如何認為相當，固屬
    法院職權裁量之範圍，惟此項擔保係擔保執行債權人因停止
    執行所應受之損害，故法院定擔保金額時，自應斟酌該債權
    人因停止執行可能遭受之損害，以為衡量之標準，非僅以債
    權額為依據（最高法院92年度台抗字第480號裁定要旨參照
    ）。
二、經查，本件相對人即債權人執本院111年度司票字第11529號
    民事裁定及確定證明書為執行名義，聲請就聲請人即債務人
    之財產為強制執行，經本院以111年度司執字第126305號強
    制執行事件受理，其聲請執行債權金額為新臺幣（下同）14
    0萬元及法定遲延利息等情，經本院調閱本院111年度司執字
    第126305號卷宗核閱無訛。而聲請人以曾與相對人簽立不動
    產買賣契約書，且將先前已給付之斡旋金10萬元轉為買賣定
    金，並簽發票號為AB0000000-0、發票日為111年7月12日、
    金額為140萬之本票乙紙（下稱系爭本票），交付予永慶房
    屋仲介股份有限公司萬大店之房仲人員以為擔保，然雙方因
    不動產買賣契約糾紛，聲請人欲解除契約，相對人卻將系爭
    本票充作違約金，然系爭本票之性質僅係用於擔保買賣價金
    第1期簽約款之給付，實非為價金之給付，且雙方也未約定
    契約解除後被告得據此沒收擔保本票或請求給付系爭本票之
    票面金額為由，於民國111年9月14日具狀提起確認本票債權
    不存在之訴，亦有本院111年度北簡字第15105號確認本票債
    權不存在事件卷宗足稽，是聲請人聲請停止執行，於法即無
    不合。又相對人聲請本院民事執行處強制執行，執行債權額
    為140萬元，係為不得上訴三審之案件，參考各級法院辦案
    期限實施要點規定，第1、2審簡易程序審判案件之期限分別
    為10個月、2年，共計2年10個月，加上裁判送達、上訴、分
    案等期間，兩造間訴訟審理期限約需3年。爰以此為預估聲
    請人提起本件訴訟獲准停止執行因而致相對人執行延宕之期
    間，堪認為相對人本可即時受償但因此停止執行獲准而未能
    即時受償所受之損害，為停止期間所生利息損失，則聲請人
    聲請停止執行所應提供擔保金額，應依前開債權金額按民法
    第203條第1項所定法定利率算至本件確認之訴確定終結時之
    金額為適當，故酌定聲請人供擔保金額21萬元（計算式：14
    0萬元×3×5％＝21萬元，元以下四捨五入），為相對人因聲請
    人提起本件訴訟，因而停止執行致未能即時受償之損害額。
    爰酌定相當擔保金額21萬元予以准許之。
三、依非訟事件法第195條第3項，裁定如主文。
中　　華　　民　　國　　111 　年　　11　　月　　15　　日
                           臺北簡易庭  
　　　　　　　　　            法    　官　郭美杏
上列正本證明與原本無異。
如不服本裁定，應於裁定送達後10日內向本庭（臺北市○○○路
0 段000 巷0 號）提出抗告狀，並繳納抗告費新臺幣1,000 元。
中　　華　　民　　國　　111 　年　　11　　月　　15　　日
                              書　記　官  林玗倩